臺灣宜蘭地方法院刑事判決　　　　　　　　　　　　　九十三年度易字第一四九號
　　公　訴　人　臺灣宜蘭地方法院檢察署檢察官
　　被　　　告　乙○○
右列被告因竊盜案件，經檢察官聲請簡易判決處刑（九十三年度偵字第九五八號），
暨移
處刑，移
    主  文
乙○○共同連續攜帶兇器竊盜，累犯，處有期徒刑柒月。螺絲起子壹把沒收之。
    事  實
一、乙○○前有多次犯罪紀錄，最近一次因違反毒品危害防制條例案件，經臺灣高等
    法院於九十年十月十九日以九十年上易字第三二０六號判處有期徒刑六月，於民
    國九十二年四月十二日執行完畢出監，詎不知悔改，仍基於意圖為自己不法所有
    之概括犯意，連續於（一）九十三年三月十五日凌晨零時三十分許，在宜蘭縣羅
    東鎮成功夜市第三四號攤位外，竊取丁○○所有之化金爐一只，嗣於同日下午一
    時四十分許為警循線查獲；（二）於九十三年三月二十日凌晨二時許，與丙○○
    （由本院另案審理中）共同基於意圖為自己不法所有之犯意聯絡，由乙○○持客
    觀上對於人之生命、身體安全產生威脅而足以作為兇器之螺絲起子一把，在宜蘭
    縣宜蘭市○○路大東巷口，竊取甲○○所有之車牌號碼ＬＥＥ─八七七號重型機
    車一部，丙○○則在旁把風，得手後二人即共乘該部機車揚長而去，嗣於同日下
    午一時許，乙○○騎乘該部機車搭載丙○○行經宜蘭縣大同鄉大同加油站前，為
    警當場查獲，惟該次僅緝獲丙○○，乙○○仍趁隙逃逸，丙○○則為警詢問後始
    供出上情。
二、案經宜蘭縣警察局羅東分局及三星分局分別報請臺灣宜蘭地方法院檢察署檢察官
    聲請簡易判決處刑及移送併辦。
    理  由
一、訊據被告乙○○固不否認右揭犯罪事實（一）部分竊取丁○○所有之化金爐一只
    之犯行，及右揭犯罪事實（二）部分竊取甲○○所有之車牌號碼ＬＥＥ─八七七
    號重型機車之犯行，惟就右揭犯罪事實（二）部分辯稱：伊係利用機車鑰匙插在
    該部機車而竊取，並未持螺絲起子竊取該部機車，而丙○○略有智能障礙，僅在
    旁觀看，亦未一同行竊云云。經查：
（一）右揭犯罪事實（一）部分，業據被告於本院調查、審理中均供承不諱，核與被
      害人丁○○指訴情節相符，並有被害人丁○○出具之贓物認領保管單一紙附卷
      可稽，堪信被告於本院調查、審理中坦承竊取被害人丁○○所有之化金爐一只
      之自白不虛。
（二）右揭犯罪事實（二）部分，被告於本院調查、審理中坦承於九十三年三月二十
      日凌晨二時許，在宜蘭縣宜蘭市○○路大東巷口，竊取甲○○所有之車牌號碼
      ＬＥＥ─八七七號重型機車一部等情，並經被害人甲○○指訴綦詳，且有車輛
      竊盜、車牌失竊資料個別查詢報表─查詢車輛認可資料及被害人甲○○書出具
      之贓物認領保管單各一紙存卷可憑。雖被告以前詞置辯，然被害人甲○○於本
      院審理中以證人身分結證稱：「我有把機車鑰匙帶在身上」等語（見本院九十
      三年七月二十日審理筆錄），顯見被告辯稱機車鑰匙當時插在該部機車上云云
      ，洵不足採。另共犯即證人丙○○於警詢中即陳稱：「我與乙○○在我家時，
      乙○○就邀我要一起外出要偷車，到達現場時由乙○○以螺絲起子將該機車鑰
      匙撬開，並由乙○○駕駛該車載我」等語（見警詢卷第三頁），於偵查中亦陳
      稱：以螺絲起子行竊等語（見偵查卷第二九頁），並於本院審理中詢其被告如
      何發動機車時結證稱：「我確定是用螺絲起子」等語，且當場以手表示工具長
      度約十五公分（見本院九十三年七月二十日審理筆錄），互核證人即被害人甲○○於本院審理中結證稱：「我有領回（機車），但是機車的所頭及後面外加
      的鋁製置物箱及車燈都被破壞，看起來車輛好像被撞過，機車的鎖頭好像有被
      撬開，整個都變形，無法使用原來的鑰匙開啟」等語（見本院九十三年六月二
      十九日審理筆錄），足認被告當時應係以螺絲起子撬開機車鎖啟動機車而行竊
      ，被告所辯以鑰匙行竊云云，應為卸責之詞，不足採信。又共犯即證人丙○○
      雖於偵查中否認參與行竊，然其於警詢中即陳稱：「我人當時有在現場，我負
      責把風」等語（見警詢卷第三頁），並於本院審理中結證稱：「當天是被告去
      找我出去，說要偷機車，所以我們才一起去偷車」等語，並補充說明偵查中表
      示沒有去行竊的意思是：「我有在場，可是我沒有動手偷，我也知道被告要去
      偷車」等語（見本院九十三年七月二十日審理筆錄），足證共犯丙○○與被告
      本即為竊取機車而一同外出，並由共犯丙○○在旁把風，被告與共犯丙○○就
      竊取機車之行為有犯意聯絡及行為分擔至明，被告辯稱共犯丙○○並不知情云
      云，亦屬無稽。是綜上所述，本件事證明確，被告犯行洵堪認定，應予依法論
      科。
二、核被告乙○○就右揭犯罪事實（一）所為，係犯刑法第三百二十條第一項之竊盜
    罪；而查，螺絲起子客觀上對於人之生命、身體安全足以產生威脅，可供作為兇
    器，是被告就右揭犯罪事實（二）部分所為，則係犯刑法第三百二十一條第一項
    第三款之攜帶兇器加重竊盜罪。被告與共犯丙○○就右揭犯罪事實（二）部分之
    竊盜犯行間，有犯意聯絡及行為分擔，為共同正犯。被告前開二次竊盜行為，時
    間緊接，犯罪構成要件相同，顯係基於概括犯意而為之，為連續犯，應從一情節
    較重之攜帶兇器加重竊盜罪論處，並依法加重其刑。又公訴人雖僅於起訴書論列
    右揭犯罪事實（一）部分之犯行，然檢察官就犯罪事實一部起訴者，其效力及於
    全部，本件被告所涉右揭犯罪事實（二）部分之犯行，與前揭起訴書論列部分，
    有連續犯裁判上一罪之關係，本院自應就屬於裁判上一罪部分，一併加以裁判，
    併此敘明。茲查，被告前有多次犯罪紀錄，最近一次因違反毒品危害防制條例案
    件，經臺灣高等法院於九十年十月十九日以九十年上易字第三二０六號判處有期
    徒刑六月，於九十二年四月十二日執行完畢出監，有臺灣高等法院被告全國前案
    紀錄表可按，其於五年內再犯本件有期徒刑以上之罪，為累犯，應依法遞加重其
    刑。爰審酌被告素行不佳，連續竊盜對於社會治安造成影響，惟其所竊財物價值
    非鉅，及斟酌其犯罪目的、手段、與犯罪後態度等一切情狀，量處如主文所示之
    刑，以示懲儆。
三、至被告乙○○於右揭犯罪事實（二）部分所用之螺絲起子一把，雖未扣案，然為
    被告所有，並係供犯罪所用之物，且無證據證明業已滅失，爰依刑法第三十八條
    第一項第二款宣告沒收之。
據上論結，應依刑事訴訟法第四百五十二條、第二百九十九條第一項前段，刑法第三
百二十條第一項、第三百二十一條第一項第三款，第二十八條、第五十六條、第四十
七條、第三十八條第一項第二款，罰金罰鍰提高標準條例第一條前段，判決如主文。
本案經檢察官劉憲英到庭執行職務。
中           華        民       國       九十三   年 七  月    三十     日
   臺灣宜蘭地方法院刑事第四庭
                                         審判長法  官  林  惠  玲
                                               法  官  辜  漢  忠
                                               法  官  郭  顏  毓
右正本證明與原本無異。
如不服本判決應於送達後十日內向本院提出上訴狀。(應附繕本)
                                               書記官  莊  淑  茹
中           華        民       國       九十三   年 七  月    三十     日
附錄法條：
中華民國刑法第三百二十條第一項
 (普通竊盜罪、竊佔罪)
意圖為自己或第三人不法之所有，而竊取他人之動產者，為竊盜罪，處五年以下有期
徒刑、拘役或五百元以下罰金。
中華民國刑法第三百二十一條
 (加重竊盜罪)
犯竊盜罪而有左列情形之一者，處六月以上五年以下有期徒刑：
一  於夜間侵入住宅或有人居住之建築物、船艦，或隱匿其內而犯之者。
二  毀越門扇、牆垣或其他安全設備而犯之者。
三  攜帶兇器而犯之者。
四  結夥三人以上而犯之者。
五  乘火災、水災或其他災害之際而犯之者。
六  在車站或埠頭而犯之者。
前項之未遂罰之。
